---
title: "Comentários e cultura"
author: "Aline Costa"
output:
    html_document:
    df_print: paged
theme: sandstone
---

```{r echo=FALSE, message=FALSE, warning=FALSE}
library(tidyverse)
library(here)

theme_set(theme_bw())

knitr::opts_chunk$set(tidy = FALSE,
                      fig.width = 6,
                      fig.height = 5)
```

```{r read}
dados = read_csv(
    here::here("data/participation-per-country.csv"),
    col_types = cols(
        .default = col_double(),
        site = col_character(),
        country = col_character(),
        geo = col_character(),
        four_regions = col_character(),
        eight_regions = col_character(),
        six_regions = col_character(),
        `World bank income group 2017` = col_character()
    )
) %>% 
    filter(usuarios > 200)
glimpse(dados)
```

Estamos interessados na relação entre quanto as pessoas de diferentes países comentam em questões dos outros. A proporção das pessoas do país que comentou nas questões de outros está medido na variável `comentaram_prop`. 

Considerando essa variável, queremos examinar a relação entre ela e o quão hierárquicas são as relações em um país (`PDI`). Queremos também levar em conta o quanto as pessoas daquele país têm acesso à Internet (`Internet`) e qual o tamanho da base de dados que detectamos daquele país (`usuarios`). 

## Examinando essa relação

Faça uma visualização que usa os princípios de eficácia no projeto de visualizações para facilitar as comparações que você acha que são as mais importantes para entendermos esse contexto. 

```{r}
dados %>% 
    ggplot(aes(y = PDI, 
               x = comentaram_prop,
               alpha = Internet,
               size = usuarios))+
    geom_point(color = "darkblue") +
    labs(x = "Proporção de pessoa do país que comentaram nas questões", y = "PDI")
```
## Outras formas de ver

Em seguida, faça 5 visualizações que usem as mesmas variáveis e também pontos, mas que sejam **menos eficazes** que a que você escolheu acima. 

Visualização menos eficaz 1: Utilizando no eixo x a variável 'internet' que tem valores bem concentrados e com uma calda

```{r}
dados %>% 
    ggplot(aes(y = PDI, 
               x = usuarios,
               alpha = Internet,
               size = comentaram_prop))+
    geom_point(color = "darkblue")
```

Visualização menos eficaz 2: Utilizando variação de cores
```{r}
dados %>% 
    ggplot(aes(y = PDI, 
               x = comentaram_prop,
               alpha = Internet,
               size = usuarios))+
    geom_point(aes(colour = factor(Internet)))  +
    labs(x = "Proporção de pessoa do país que comentaram nas questões", y = "PDI")
```

Visualização menos eficaz 3: Variando as variaveis do eixo y e do alpha.
```{r}
dados %>% 
    ggplot(aes(y = usuarios, 
               x = Internet,
               alpha = comentaram_prop,
               size = PDI))+
    geom_point(color = "darkblue") +
    scale_x_continuous()
```

Visualização menos eficaz 4: Aplicando logs nos eixos x e y. A visualização fica menos eficaz porque modifica os valores exibidos nos eixos de forma que fica muito difícil acompanhar as informações exibidas.
```{r}
dados %>% 
    ggplot(aes(y = PDI, 
               x = comentaram_prop,
               alpha = Internet,
               size = usuarios))+
    scale_x_log10() +
    scale_y_log10() +
    geom_point(color = "darkblue")  +
    labs(x = "Proporção de pessoa do país que comentaram nas questões", y = "PDI")
```

Visualização menos eficaz 4: Modificando a disposição das variáveis na visualização. 
```{r}
dados %>% 
    ggplot(aes(y = Internet, 
               x = comentaram_prop,
               alpha = usuarios,
               size = PDI))+
    geom_point(color = "darkblue") +
    labs(x = "Proporção de pessoa do país que comentaram nas questões")
```
## Bônus

Inclua o continente dos países (`six_regions`) na visualização.

O continente pode ser incluído na visualização de várias formas, uma delas é como a figura geométrica.

```{r}
dados %>% 
    ggplot(aes(y = PDI, 
               x = comentaram_prop,
               alpha = Internet,
               size = usuarios,
               shape = six_regions))+
    geom_point(color = "darkblue") +
    labs(x = "Proporção de pessoa do país que comentaram nas questões", y = "PDI")
```

